臺灣臺南地方法院刑事判決              100年度訴字第964號
公  訴  人  臺灣臺南地方法院檢察署檢察官
被      告  李如麟
上列被告因違反毒品危害防制條例案件，經檢察官提起公訴（10
0年度營毒偵字第179號），被告於本院準備程序中就被訴事實為
有罪之陳述，本院裁定進行簡式審判程序，判決如下：
    主  文
李如麟施用第一級毒品，累犯，處有期徒刑壹年。
    事實及理由
一、犯罪事實：李如麟前於民國93年間，因施用毒品案件，經本
    院裁定送觀察、勒戒後，認有繼續施用毒品之傾向，再經本
    院裁定送強制戒治，甫於94年10月19日強制戒治執行完畢，
    由臺灣臺南地方法院檢察署檢察官以94年度戒毒偵字第228
    號為不起訴處分。又於98年間，因施用毒品案件，本院以98
    年度訴字第1134號判決判處應執行刑為有期徒刑1年，甫於
    99 年10月18日縮短刑期執行完畢。詎猶不知悔改，基於施
    用第一級毒品海洛因之犯意，於100年4月9日13時許，在臺
    南市柳營區重溪里小腳腿148號住處，以將海洛因毒品摻水
    後裝入針筒注射手臂血管之方式，施用海洛因1次。嗣於同
    年月11日，因為臺南市政府警察局新營分局應受尿液採驗列
    管毒品人口，經警採尿送驗，送驗後呈嗎啡陽性反應，始查
    獲上情。案經臺南市政府警察局新營分局報告臺灣臺南地方
    法院檢察署檢察官偵查起訴。
二、本件被告李如麟所犯係死刑、無期徒刑、最輕本刑為3年以
    上有期徒刑以外之罪，其於準備程序中就被訴事實為有罪之
    陳述，經法官告知簡式審判程序之旨，並聽取公訴人及被告
    之意見後，認宜為簡式審判程序，依刑事訴訟法第273條之1
    第1項規定，裁定進行簡式審判程序加以審理，則依據刑事
    訴訟法第273條之2、同法第159條第2項之規定，不適用傳聞
    法則有關限制證據能力之相關規定；並得依同法第310條之2
    之準用同法第454條之規定製作略式判決書（僅記載「證據
    名稱」），合先敘明。
三、按施用第一級毒品，毒品危害防制條例第10條第1項定有處
    罰明文。依93年1月9日修正施行後之毒品危害防制條例第20
    條、第23條規定，僅限於「初犯」及「5年後再犯」二種情
    形，始應先經觀察、勒戒或強制戒治程序，不能逕行起訴。
    但倘被告於5年內已再犯，經依法再為保安處分或追訴處罰
    者，縱其第三次（或第三次以上）施用毒品之時間，在初犯
    之保安處分執行完畢釋放5年以後，即非屬「5年後再犯」之
    情形，且因前有「5年內再犯」情形，顯見其再犯率甚高，
    原實施之保安處分無法收其實效，毋庸仍予寬典處遇，而應
    依該條例第10條逕予刑罰制裁(最高法院九十五年第七次刑
    事庭會議決議參照)。查被告曾前因施用毒品案件，經本院
    裁定送勒戒處所觀察、勒戒後，因認有繼續施用毒品傾向，
    再經本院裁定送強制戒治，於94年10月19日強制戒治執行完
    畢，又於98年間，因施用毒品案件，經本院以98年度訴字第
    1134號判決判處應執行刑為有期徒刑1年確定。是被告既曾
    於前揭強制戒治處分執行完畢後5年內之98年間再犯上開施
    用毒品之罪，且經法院判處罪刑確定，顯見其再犯率甚高，
    原實施觀察、勒戒、強制戒治，已無法收其實效，而無5年
    戒斷期之存在，被告另犯本件施用第一級毒品海洛因犯行，
    依前揭說明，即無再施以觀察、勒戒及強制戒治之必要，而
    應依法追訴、審理。
四、上開犯罪事實，有下列事證足資證明：
  (一)被告於警詢、本院準備程序及審理中之自白。
  (二)臺南市政府警察局新營分局送驗尿液編號及年籍對照表、長
    榮大學確認報告各1紙。
  (三)卷附臺灣高等法院被告全國前案紀錄表。
五、查海洛因屬毒品危害防制條例第2條第2項第1款所規定之第
    一級毒品，核被告所為，係犯毒品危害防制條例第10條第1
    項施用第一級毒品罪。被告施用前持有第一級毒品，復進而
    施用，其持有毒品之低度行為，應為施用第一級毒品之高度
    行為所吸收，不另論罪。再被告有如犯罪事實欄所載科刑及
    執行完畢之前科紀錄，此有卷附臺灣高等法院被告全國前案
    紀錄表可稽，其於5年以內再故意犯本件有期徒刑以上之罪
    ，為累犯，依法加重其刑。爰審酌被告前曾因施用毒品案件
    經觀察勒戒及強制戒治程序後，仍未能徹底戒除毒癮，又因
    施用毒品因遭法院判處徒刑，執行後仍舊因心志不堅，復犯
    本件之罪，顯見其戒癮之意志力尚薄弱，惟犯後坦承犯行態
    度良好等一切情狀，本院認為檢察官具體求處有期徒刑一年
    ，尚屬適中，爰量處如主文所示之刑。
六、依刑事訴訟法第299條第1項前段、第273條之1第1項、第310
    條之1，毒品危害防制條例第10條第1項，刑法第11條前段、
    刑法第47條第1項，判決如主文。
本案經檢察官蘇榮照到庭執行職務。
中    華    民    國    100    年    9    月    29    日
                    刑事第七庭  法  官  鄭銘仁
以上正本證明與原本無異。
如不服本判決應於收受本判後10日內向本院提出上訴書狀，並應
敘述具體理由。其未敘述上訴理由者，應於上訴期間屆滿後20日
內向本院補提理由書狀（均須按他造當事人之人數附繕本）「切
勿逕送上級法院」。
                                書記官  郭勝華
中    華    民    國   100    年    10    月    4     日
附記：
毒品危害防制條例第10條第1項
施用第一級毒品者，處 6 月以上 5 年以下有期徒刑。